# 请教陈版，长期应付款重分类为一年内到期的非流动负债

提问人：vita_c 时间：2022-04-22 10:28:36
请教陈版，公司有 2 笔售后回租业务（实质均不构成销售，公司均作为借款处理）， 1 、其中 1 笔业务模式分期付息，到期一次性还本付息。公司按照借款处理，对每期支付利息及本金进行折现，差额做未确认融资费用。由于分期付息，到期一次还本，所以实质上，期末摊余成本是逐年增大的，例如 21 年期末摊余成本金额是9,266,546.02 元， 22 年期末摊余成本金额是9,505,146.36 元，像这种情况，应该如何进行重分类？直接把 22 年需要支付的金额 12 个月利息约（ 71 万按月折现到 21 年底的金额）重分类为一年内到期的非流动负债，然后长期应付款余额为=926.65万元-71万元？
2 、另外 1 笔其实就是分期支付本息的，摊余成本是逐年减小的。这个重分类的金额就采用 21 年的摊余成本-22年摊余成本？
————————————感觉 2 笔业务是否应该用同样的口径重分类？

回答人：chenyiwei
1 、这种情况下，由于本金不会在一年内减少，所以“一年内到期的非流动负债”应为零。
根据应用指南，“一年内到期的非流动负债”=该项非流动负债于当前资产负债表日的摊余成本-该项负债于一年后的摊余成本。
2 、是。